【裁判字號】    91,交聲,169
【裁判日期】    920227
【裁判案由】    違反道路交通管理處罰條例聲明異議
【裁判全文】
臺灣苗栗地方法院交通事件裁定                    九十一年度交聲字第一六九號
    移送機關    交通部公路總局新竹區監理所苗栗監理站
    受處分人
    即異議人    甲○○
右列受處分人因違反道路交通管理處罰條例案件，對於交通部公路總局新竹區監理所
苗栗監理站民國九十一年九月十八日所為之處分（原處分案號：竹監苗字第裁五四─
Ｆ00000000號），聲明異議，本院裁定如左：
    主  文
異議駁回。
    理  由
一、本件聲明異議意旨略以：異議人甲○○於違規當時至拖吊場領車時已繳交新臺幣
    （下同）六百元，後再至監理站繳交六百元，惟收據已經遺失，且異議人於民國
    九十年、九十一年驗車及換照時，監理站亦未知會有違規罰鍰未繳之情形云云。
二、按汽車駕駛人在禁止臨時停車處所停車者，處新臺幣六百元以上一千二百元以下
    罰鍰，道路交通管理處罰條例第五十六條第一項第一款定有明文。
三、查異議人於八十九年一月二十八日九時許，駕駛車號ＬＴ─六八五六號自用小客
    車，在苗栗市○○街臺灣銀行旁違規停車，經苗栗縣警察局交通隊隊員施炳林舉
    發違規停車並予拖吊，原處分機關爰依道路交通管理處罰條例第五十六條第一項
    第一款暨違反道路交通管理事件統一裁罰標準及處理細則第四十四條第一項規定
    ，對異議人處罰鍰新臺幣一千二百元。
四、經查，異議人固辯稱至拖吊場領車後已至監理站繳納罰鍰六百元，惟未能提出繳
    款收據；又經本院去函移送機關查詢異議人是否已繳納罰鍰及如未繳款，是否於
    九十年、九十一年驗車時，可發現有違規情事，移送機關函復以「二、．．．本
    站分別以車籍違規查詢及駕駛人違規查詢，均無本案之繳款記錄。三、因上揭違
    規案件係應處罰駕駛人之違規，本站以駕駛人違規入案列管，故該車於九十年、
    九十一年辦理車輛年度檢驗時，本站未發現本件違規，亦未要求結清罰款。故本
    案異議人尚未繳納罰款之事實，應無疑慮。」等語，此有交通部公路總局新竹區
    監理所苗栗監理站九十一年十二月三日九一竹監苗字第九一一○五九七號函附卷
    可稽。此外，本院另函請苗栗縣警查察局交通隊說明「違規停車違規人至拖吊場
    取車時是否應先繳罰款才能取車」，函復以「．．．二、本案依據苗栗縣處理防
  妨害交通車輛自治條例第九條之規定『保管人員發還保管車輛時，應核對車輛所
    有權證明文件及繳納移置費、保管費之收據，經核對無誤者，始予發還』；另依
    道路交通管理處罰條例第八條第二項之規定：『違反第六十九條至第八十四條（
    慢車、行人及道路障礙部分）由警察機關處罰。』據此，違規停車停車人至拖吊
    場領取車輛時，無需先繳納違規停車之罰鍰，惟需先繳納被拖吊車輛之移置費與
    保管費，並經核對相關證明文件無誤後，即可領回車輛。」等語，此有苗栗縣警
    察局九十一年十一月廿八日苗警交字第○九一○○三○六九一號函附卷可稽。異
    議人未繳納本件罰鍰乙節，應堪認定。是本件異議無理由，應予駁回。
五、據上論斷，應依道路交通案件處理辦法第十九條，裁定如主文。
中      華      民      國    九十二    年      二      月    二十七    日
                              臺灣苗栗地方法院交通法庭
                                  法  官  姚  銘  鴻
右正本證明與原本無異。
如不服本裁定，應於送達後五日內，向本院提出抗告狀。
                                  書記官  劉  秋  雯
中      華      民      國    九十二    年二      月    二十七    日


司法院資訊處製作；財團法人民間司法改革基金會備份。
